---
title: "HW-交通事故熱區圖"
author: "Yu-Min, Liao"
date: "12/15/2021"
output: html_notebook
runtime: shiny
---

#### 1. Preprocess data 
自政府資料開放平臺：https://data.gov.tw/dataset/12197 下載109年度交通事故資料合計共3個檔案（109年A1交通事故資料.csv、109年A2交通事故資料(109年1月-6月).csv、109年A2交通事故資料(109年7月-12月).csv。 
預先將檔案從中篩選出「新竹市」的交通事故、合併三個檔案並留下4個變數，分別為交通事故類型A1/A2(type)、新竹市東區、北區、香山區三個區(dist)、經度(longitude)、緯度(latitude)，並另存成hsinchu_109_accident.csv。

#### 2. Install packages 
```{r echo = FALSE}
if(! require("rstudioapi")) install.packages("rstudioapi")
library(rstudioapi)

if(! require("ggplot2")) install.packages("ggplot2")
library(ggplot2)

if(! require("ggmap")) install.packages("ggmap")
library(ggmap)

if(! require("factoextra")) install.packages("factoextra")
library(factoextra)

if(! require("fpc")) install.packages("fpc")
library(fpc)

if(! require("dbscan")) install.packages("dbscan")
library(dbscan)
```

#### 3. Read data
```{r}
data<- read.csv("hsinchu_109_accident.csv", header = TRUE)
head(data)

df<-data[,3:4]
head(df)
```
#### 4. Cluster
利用dbscan做分群，先訂初始值eps=0.015，換算距離大約等於1.5公里(x=40057km*0.015/360)，MinPts=5 希望以5個為一群。
利用兩種套件做圖：fpc& factoextra
```{r}
#利用fpc套件畫圖
db=fpc::dbscan(df, eps=0.015, MinPts=5)
plot(db, df, main= "DBSCAN", frame= FALSE)
```

```{r}
#利用factoextra套件畫圖
fviz_cluster(db, df, stand=FALSE, frame=FALSE, geom="point")
print(db)
```
成果出現的圖，兩者皆沒有分群效果，原因可能是因為台灣太小又只選新竹市，經緯度範圍不夠大。

#####利用kNN嘗試找出最佳的距離。
```{r}
dbscan::kNNdistplot(df, k=5)
abline(h=0.005, lty=2)
```
由圖可大略看出0.005是較佳的數字，因此下圖再將eps從0.015改為0.005，MinPts一樣維持5，再產出新的圖。

#### 5. Make a Map (Hsinchu)
```{r echo = FALSE}
#Set API Key
ggmap::register_google(key = "AIzaSyBmGg9PMd0OZ8tHZdxvsPsIXp4W16fP1zA")
```

```{r}
#Get Hsinchu City's Map
map<- ggmap(get_googlemap(center = c(lon=120.9667, lat=24.8), 
                        zoom = 13, scale = 2,
                        maptype = "terrain",
                        color = "color",
                        extent = "device"))
```


#### 6. Create a map with all accident locations plotted
```{r}
#Create color variable for graphing
col1 = "#b3cde0" 
map+
  geom_point(
    aes(x = longitude, y = latitude, color= col1),
    data= data, 
    size= 0.5)+
  theme(legend.position = "bottom")
```

```{r}
#Spatical Heatmap
map+
  stat_density2d(
    aes(x = longitude, y = latitude, fill = ..level.., alpha= 0.05), 
    bins= 10, 
    data= data, 
    geom= "polygon")
```

#### 7. Analysis and Conclusion
此次作業需分析政府公開資料集中的交通事故資料，找出事故熱區。
資料集選擇109年新竹市的A1(有死亡)、A2(僅受傷無死亡)之資料分析該年度新竹市的交通事故熱區，利用dbscan分群，調整eps、Minpts參數，最後試出eps=0.005、Minpts=5為較滿意之參數。
由於事故熱區資料多為經緯度資訊，若以地圖方式呈現會更加清楚，因此利用ggplot2做出spatical heatmap、point graph 以利分析。依上圖所示，易發生事故熱區主要集中在中間大塊的區域，對照地圖應為新竹市區火車站附近，再者為光復路上老爺飯店附近。